【裁判字號】    91,訴,927
【裁判日期】    920121
【裁判案由】    偽造文書等
【裁判全文】
臺灣屏東地方法院刑事判決                          九十一年度訴字第九二七號
    公  訴  人  臺灣屏東地方法院檢察署檢察官
    被      告  甲○○
     
右列被告因偽造文書等案件，經檢察官提起公訴（九十一年度偵字第三六六三號），
本院判決如左：
    主  文
甲○○共同故買贓物，累犯，處有期徒刑肆月；又共同偽造私文書，足以生損害於他
人，累犯，處有期徒刑拾月，民國八十八年十一月二十七日換發、編號Ｚ00000
0000號乙○○國民身分證上「甲○○」相片壹張（即變造部分）沒收；又搬運贓
物，累犯，處有期徒刑捌月。應執行有期徒刑壹年捌月，民國八十八年十一月二十七
日換發、編號Ｚ000000000號乙○○國民身分證上「甲○○」相片壹張（即
變造部分）沒收。
    事  實
一、甲○○曾於民國八十六年間，因違反麻醉藥品管理條例案件，經台灣高等法院高
    雄分院判處有期徒刑五月確定，又於八十七年間因犯竊盜罪、違反麻醉藥品管理
    條例案件、贓物罪，經本院分別判處有期徒刑一年、六月、四月確定，於同年又
    另犯竊盜罪，經本院判處有期徒刑一年確定，上述各罪經合併執行，於九十年三
    月二十三日縮刑期滿執行完畢，仍不知悔改，於九十年九月間某日，在高雄縣岡
    山鎮，為掩飾其通緝犯之身分，竟與不詳姓名年籍綽號「大尾」之成年男子，基
    於故買贓物及變造身分證之犯意聯絡，由甲○○交付自己相片一張及新台幣（下
    同）一萬元予「大尾」，推由「大尾」出面購買他人遭竊或遺失之身分證，並加
    以變造，「大尾」隨即向不詳姓名之人購得八十八年十一月二十七日換發、編號
    Ｚ000000000號、乙○○所遺失之身分證後（該身分證為乙○○於九十
    年五月間某日在台北市遺失），將「乙○○」相片撕下，改貼「甲○○」之相片
    ，變造完成該國民身分證，並交予甲○○，以備警方臨檢之用。
二、甲○○為購買行動電話門號使用，竟另行起意，於九十一年三月二十三日，與不
    詳姓名年籍綽號「阿山」之成年男子，基於偽造私文書之犯意聯絡，由甲○○交
    付上述變造之乙○○身分證予「阿山」，「阿山」則在台南市某處，購買遠傳電
    信股份有限公司（下稱遠傳公司）行動電話號碼0000000000號之易付
    卡後，再委由「阿山」依遠傳公司易付卡使用方法，以電話撥打遠傳公司客戶服
    務專線，利用不知情之遠傳公司客戶服務人員，將乙○○之年籍資料（包括姓名
    、出生年月日、身分證號碼、地址）輸入該公司電腦系統處理並存檔為電磁紀錄
    ，表示向遠傳公司申請使用上開行動電話門號之用意，「阿山」完成開卡手續後
    ，即將電話交付予甲○○使用，致生損害於乙○○及遠傳公司對客戶電磁紀錄資
    料管理之正確性。
三、甲○○明知不詳姓名年籍綽號「周仔」之成年男子，於九十一年四月三日晚上六
    時許，在屏東市○○街旁空地所交付之車牌號碼ＷＫ─０９０８號自小客車為他
    人失竊之贓車，竟仍予以收受，並於同日晚上八時許，駕駛上述自小客車，與駕
    駛另一輛不詳車號之紅色自小客車之「周仔」，共同至屏東縣高樹鄉高樹村關濟
    宮廟旁。甲○○明知放置在廟旁之機車輪胎為「周仔」所竊取來路不明之贓物，
    仍基於搬運贓物之故意，將該機車輪胎二十一個搬至其駕駛之ＷＫ─０９０８號
    自小客車上，擬運送至高樹鄉某處與「周仔」會合，惟於同日晚上八時二十分許
    ，行經高樹鄉○○村○○○路六十一號前時，為警查獲，並在甲○○皮包內起獲
    變造之乙○○身分證一張。
四、案經高雄縣警察局旗山分局報請台灣屏東地方法院檢察署檢察官偵查起訴。
    理  由
一、被告甲○○對於上述購買他人遺失之身分證，並加以變造，及另冒用乙○○之身
    分資料開啟易付卡使用等事實，均已坦白承認，且有貼上被告自己照片之變造乙
    ○○身分證影本、遠傳公司出具之0000000000號行動電話使用人基本
    資料在卷可查（申請使用人為乙○○，開卡日期為九十一年三月二十三日）。又
    乙○○身分證為乙○○於九十年五月在台北遺失之事實，亦據被害人乙○○於警
    訊時指述明確，足見被告自白與事實相符，此部分犯行，事證明確，應可認定。
二、被告固坦承有於上述時地收受車號ＷＫ─０９０８號自小客車，並搬運機車輪胎
    二十一個之事實，惟矢口否認其知悉上述車輛及機車輪胎為來路不明之贓物，辯
    稱：「我不知道車子及輪胎有問題，是被警察查獲之後才知道都是贓物」等語。
    經查：
（一）被告明知綽號「周仔」之人交付之ＷＫ─０９０８號自小客車為贓車並予以收
      受，且明知置放在屏東縣高樹鄉高樹村關濟宮廟旁之機車輪胎為贓物，仍將機
      車輪胎二十一個搬至其駕駛之ＷＫ─０９０８號自小客車上，欲運送至高樹鄉
      某處與「周仔」會合之事實，已據被告於偵訊時坦承不諱（見偵卷第五九頁）
      。又上述被告所駕駛之ＷＫ─０９０８號自小客車為被害人丁○○所有，於九
      十一年四月一日六時許在屏東縣內埔鄉○○村○○路三一號前遭竊；上述機車
      輪胎原放置於ＷＮ─９５４７號自小貨車上，均為被害人丙○○所有，於九十
      一年四月三日六時許，該自小貨車與機車輪胎一同被竊一節，亦據被害人丁○
      ○、丙○○於警訊時指訴至為明確，並有贓物認領保管單二紙、車輛竊盜車牌
      失竊資料個別查詢報表二紙、機車輪胎照片三張等附卷可資佐證。
（二）被告有多次竊盜、贓物前科，其於九十年一月十四日因收受來路不明之自小貨
      車，為台灣南投地方法院以九十一年易緝字第十一號判處有期徒刑六月確定，
      足證被告應有足夠之常識及經驗於收受他人汽車等物品時，詳加詢問汽車之來
      源，並請他人提供合法之證明，然被告並未詢問該車來源，亦未要求提供行車
      執照，其捨此而不為，益證其確已明知上述自小客車為贓車，被告上述所辯，
      顯為卸責之詞，不足採信，被告此部分犯行，事證明確，亦可認定。
三、按在紙上或物品上之文字、符號、圖畫、照像，依習慣或特約，足以為表示其用
    意之證明者，關於本章及本章以外各罪，以文書論。錄音、錄影或電磁紀錄，藉
    機器或電腦之處理所顯示之聲音、影像或符號，足以為表示其用意之證明者，亦
    同。稱電磁紀錄，指以電子、磁性或其他無法以人之知覺直接認識之方式所製成
    之紀錄，而供電腦處理之用者，刑法第二百二十條定有明文。被告與綽號「阿山
    」之人，未經乙○○之授權同意，而依遠傳公司易付卡使用方法，以電話利用不
    知情之遠傳公司客戶服務人員，將乙○○年籍資料輸入該公司電腦系統處理並存
    檔為電磁紀錄，完成易付卡之開卡手續，足以為向遠傳公司表示申請使用前開行
    動電話門號之用意，致生損害於乙○○及遠傳公司對客戶電磁紀錄資料管理之正
    確性。故核被告偽造電磁記錄之行為，係犯刑法第二百二十條第二項、第二百十
    條之偽造私文書罪；其故買他人遺失之身分證後加以變造之行為，係犯刑法第三
    百四十九條第二項故買贓物罪及刑法第二百十二條變造特種文書罪；其收受「周
    仔」所交付之汽車，並搬運他人失竊之機車輪胎之行為，則係犯刑法第三百四十
    九條第一項收受贓物罪及刑法第三百四十九條第二項之搬運贓物罪。被告所犯故
    買贓物及變造特種文書罪，與綽號「大尾」之人有犯意聯絡及行為分擔，均為共
    同正犯。被告所犯偽造準私文書罪，與綽號「阿山」之人有犯意聯絡及行為分擔
    ，亦為共同正犯。被告利用不知情之遠傳公司客戶服務人員之行為，為間接正犯
    。被告所犯故買贓物罪、變造特種文書罪，有方法結果之牽連犯關係；另其所犯
    收受贓物及搬運贓物罪，亦有方法結果之牽連關係，應分別從較重之故買贓物罪
    及搬運贓物罪處斷。又被告於九十年九月間故買及變造身分證，係為供其逃避追
    緝之用，起訴書犯罪事實欄已記載明確，與其九十一年三月二十三日之偽造私文
    書犯行，時間相距長達半年之久，顯無何方法結果之牽連關係，公訴人認偽造準
    私文書與故買贓物、變造身分證之犯罪行為有方法結果之牽連關係，容有未洽。
    被告於八十六年間，因違反麻醉藥品管理條例案件，經台灣高等法院高雄分院判
    處有期徒刑五月確定，又於八十七年間因犯竊盜罪、違反麻醉藥品管理條例案件
    、贓物罪，經本院分別判處有期徒刑一年、六月、四月確定，於同年又因犯竊盜
    罪，經本院判處有期徒刑一年確定，上述各罪經合併執行，於九十年三月二十三
    日縮刑期滿執行完畢，有台灣高等法院被告全國前案紀錄表在卷可憑，其於執行
    完畢後五年以內再犯有期徒刑以上之罪，均為累犯，應依刑法第四十七條之規定
    ，分別加重其刑。其所犯故買贓物、偽造準私文書、搬運贓物三罪間，犯意各別
    ，行為互異，應予分別論罪，合併處罰。爰審酌被告素行（有多次竊盜、贓物、
    麻醉藥品管理條例前科紀錄）、犯罪之動機、目的、手段、及其犯後態度等一切
    情狀，分別量處如主文所示之刑，並定其應執行之刑。扣案八十八年十一月二十
    七日換發編號Ｚ000000000號乙○○國民身分證上「甲○○」相片一張
    （即變造部分），為被告所有供犯罪所用，已據其自承在卷，應依刑法第三十八
    條第一項第二款之規定，宣告沒收。
據上論斷，應依刑事訴訟法第二百九十九條第一項前段，刑法第二十八條、第二百十
條、第二百十二條、第三百四十九條第一項、第二項、第五十五條、第五十一條第五
款、第四十七條、第三十八條第一項第二款，判決如主文。
本案經檢察官潘國威到庭執行職務。
中      華      民      國     九十二     年     一     月    二十一    日
                                      臺灣屏東地方法院刑事第二庭
                                          審判長法  官黃國永
                                                法  官林昌義
                                                法  官翁世容
右正本證明與原本無異。
如不服本判決應於收受本判決後送達後十日內向本院提出上訴書狀，其未敘述上訴理
由者，並得於提起上訴後十日內向本院補提理由書狀（均須按他造當事人之人數附繕
本 ）「切勿逕送上級法院」
                                          書記官   王秋淑
中      華      民      國      九十二      年      一      月  二十一  日
附錄
中華民國刑法第二百一十條
偽造、變造私文書，足以生損害於公眾或他人者，處五年以下有期徒刑。
中華民國刑法第二百一十二條
偽造、變造護照、旅券、免許證、特許證及關於品行、能力服務或其他相類之證書、
介紹書，足以生損害於公眾或他人者，處一年以下有期徒刑、拘役或三百元以下罰金
。
中華民國刑法第三百四十九條第一項、第二項
收受贓物者，處三年以下有期徒刑、拘役或五百元以下罰金。
搬運、寄藏、故買贓物或為擔保者，處五年以下有期徒刑、拘役或科或併科一千元以
下罰金。


司法院資訊處製作；財團法人民間司法改革基金會備份。
